臺灣桃園地方法院交通事件裁定　　　　 96年度交聲字第600號
原處分機關　交通部公路總局新竹區監理所中壢監理站
異　議　人
即受處分人　甲○○
上列異議人因違反道路交通管理處罰條例案件，不服交通部公路
總局新竹區監理所中壢監理站中華民國96年7 月26日壢監裁字第
裁53-DB0000000號違反道路交通管理事件裁決書所為之處分，聲
明異議，本院裁定如下：
    主  文
異議駁回。
    理  由
一、異議意旨略以：異議人即受處分人甲○○於民國95年10月14
    日中午12時20分許，駕駛車號586-LQ號營業小客車，因載送
    乘客途經桃園縣桃園市「桃園火車站」前之中正路與長春路
    口，見同事謝永風與員警陳逸任發生口角爭執，遂於未違規
    之處所臨時停車，乃因員警陳逸任情緒不佳率以紅線停車為
    由取締，實與事實不符，爰依法聲明異議，請求撤銷原處分
    。
二、按受處分人，不服第八條主管機關所為之處罰，得於接到裁
    決書之翌日起20日內，向管轄地方法院聲明異議，道路交通
    管理處罰條例第87條第1 項定有明文。次按依前開規定聲明
    異議之期間，自裁決送達之翌日起算，並得依法扣除在途期
    間及聲請回復原狀；交通法庭認聲明異議不合法律上之程式
    或其異議權已經喪失者，應以裁定駁回之，但其不合法律上
    之程式可補正者，應先定期命為補正，逾期不補正者，即予
    駁回，道路交通案件處理辦法第12條、第18條亦訂有明文。
三、經查：原處分機關認異議人有違反道路交通管理處罰條例第
    56條第1項第1款在禁止臨時停車處所停車情事，而於民國96
    年7 月26日開立壢監裁字第裁53-DB0000000號裁決書裁處異
    議人罰鍰新臺幣（下同）1,200 元，嗣前開裁決書經以郵務
    送達，而於同年8月2日由異議人配偶郭秀雅以同居人身分收
    受等情，有送達證書1 紙在卷可稽。準此，異議人若不服上
    揭處罰，自應於裁決書合法送達日即96年8月2日之翌日起20
    日併計1日之在途期間內，亦即應於96年8月23日以前向本院
    聲明異議，然異議人遲至96年9月4日始具以書狀向原處分機
    關聲明異議，此有其「答辯狀」上之原處分機關收狀戳章可
    參，足徵異議人之聲明異議顯已逾越前開聲明異議之20日不
    變期間，而屬不可補正之事項，其異議人之異議權已經喪失
    無訛。揆諸上揭說明，本件聲明異議於法未合，應予駁回。
據上論斷，應依道路交通管理處罰條例第87條第2 項，道路交通
案件處理辦法第18條前段，裁定如主文。
中　　華　　民　　國　　96　　年　　9 　　月　　13　　日
                  交通法庭      法　官　黃翊哲
以上正本證明與原本無異。
如不服本裁定，應於裁定送達後5 日內向本院提出抗告狀（應附
繕本）。
                                書記官  劉霜潔
中　　華　　民　　國　　96　　年　　9 　　月　　13　　日
